【裁判字號】    98,交訴,69
【裁判日期】    980826
【裁判案由】    業務過失致死
【裁判全文】
臺灣臺南地方法院刑事判決              98年度交訴字第69號
公  訴  人  臺灣臺南地方法院檢察署檢察官
被      告  乙○○
上列被告因業務過失致死案件，經檢察官提起公訴（98年度撤緩
偵字第82號），被告於準備程序進行中就被訴事實為有罪之陳述
，經本院合議庭裁定由受命法官獨任進行簡式審判程序後，判決
如下：
    主    文
乙○○從事業務之人，因業務上之過失致人於死，處有期徒刑陸
月，如易科罰金，以新臺幣壹仟元折算壹日。緩刑貳年。
    事    實
一、乙○○係大貨車駕駛，平日以駕駛車牌號碼5J-565號大貨車
    載送貨物為業，係從事駕駛業務之人。乙○○於民國96年12
    月7日上午5時20分許，駕駛上開大貨車，沿臺南縣官田鄉○
    ○村○○○○道由南向北方向行駛，於行經該路與勝利路之
    交岔路口時，原應注意行經設有閃光黃燈號誌路口時，應注
    意車前狀況並減速慢行，隨時採取必要之安全措施，而依當
    時天候晴朗、夜間有照明、道路乾燥無缺陷、無障礙物、視
    距良好等情，又無不能注意之情事，竟疏於注意，貿然通過
    該交岔路口，適有潘聰蘭亦疏未注意行經設有閃光紅燈號誌
    路口時，支線道車應讓幹線道車先行，而騎乘自行車沿勝利
    路由東向西行駛欲穿越該交岔路口，乙○○因煞停不及遂擦
    撞該自行車，致潘聰蘭人車倒地，而受有顱骨骨折、顱內出
    血、硬腦膜下出血等傷害，雖經送醫急救，仍不治死亡。乙
    ○○於肇事後，在未有偵查犯罪職務之機關或公務員發覺其
    為犯罪人前，即向前往醫院處理本件道路交通事故，尚不知
    肇事者為何人之臺南縣警察局麻豆分局警員供承其肇事犯罪
    ，自首並接受裁判。
二、案經臺灣臺南地方法院檢察署檢察官據報相驗後自動檢舉偵
    辦。
    理    由
一、本件係經被告乙○○於準備程序中就被訴之犯罪事實為有罪
    之表示，而經本院裁定以簡式審判程序加以審理，依刑事訴
    訟法第273條之2、第159條第2項之規定，不適用傳聞法則有
    關限制證據能力之相關規定，合先敘明。
二、訊據被告乙○○對於上揭事實坦承不諱，核與被害人家屬甲
    ○○、朱曼秋指述之情節相符，並有道路交通事故現場圖、
    道路交通事故調查報告表(一)、(二)各1份、道路交通事故現場
    蒐證照片暨車損照片共24張附卷可稽（見臺灣臺南地方法院
    檢察署96年度相字第1565號相驗卷第14-28頁、第48頁）。
    又被害人潘聰蘭因本件車禍受有顱骨骨折、顱內出血、硬腦
    膜下出血等傷害，經送往奇美醫院柳營分院救治後，仍於96
    年12月10日13時27分許不治死亡，有奇美醫院柳營分院診斷
    證明書1紙在卷可憑（見前開相驗卷第31頁），並經臺灣臺
    南地方法院檢察署檢察官督同法醫師相驗屬實，有相驗筆錄
    、相驗屍體證明書、檢驗報告書各1份及相驗照片27幀附卷
    可憑（見前揭相驗卷第32頁、第38頁、第40-44頁、第49-62
    頁）。又本件經送請臺灣省臺南區車輛行車事故鑑定委員會
    鑑定結果，其鑑定結果中亦認乙○○駕駛大貨車，閃光黃燈
    號誌岔路口，未注意車前狀況，未減速慢行，為肇事次因，
    有該鑑定委員會臺南區960931號鑑定意見書1份在卷可稽（
    見前開相驗卷第66頁）。被害人潘聰蘭係因本件車禍死亡，
    已如前述，則被害人潘聰蘭之死亡與被告之過失行為間，即
    有相當因果關係。綜此，本件被告業務過失致人於死之犯行
    ，事證明確，應予依法論科。
三、核被告所為，係犯刑法第276條第2項之業務過失致死罪。被
    告肇事後，在未有偵查犯罪職務之機關或公務員發覺其為犯
    罪人前，即向前往醫院處理本件道路交通事故，尚不知肇事
    者為何人之臺南縣警察局麻豆分局警員供承其肇事犯罪，進
    而接受偵訊，此有道路交通事故肇事人自首情形紀錄表一紙
    附卷可稽（見警卷第29頁），爰依刑法第62條前段之規定減
    輕其刑。爰審酌被告並未曾受有期徒刑以上刑之宣告，有臺
    灣臺南地方法院檢察署刑案資料查註紀錄表及臺灣高等法院
    被告前案紀錄表各一份在卷可按，茲審酌被告之品性、生活
    狀況、智識程度（專科肄業），被告過失情節與程度，且業
    已與被害人潘聰蘭之家屬達成和解，賠償其等之損害，有臺
    南縣官田鄉調解委員會97刑調字第2號調解筆錄在卷可查（
    見前開相驗卷第71頁），暨被告犯罪後坦承犯行態度尚佳等
    一切情狀，量處如主文所示之刑，並諭知易科罰金之折算標
    準。末查，被告未曾受有期徒刑以上刑之宣告，已如前述，
    其因一時失慮致犯本罪，且已與被害人家屬達成和解賠償損
    害，信被告經此科刑之教訓，已足資警惕，應無再犯之虞，
    本院因認被告所受宣告之刑，以暫不執行為適當，併予宣告
    緩刑2年，以啟自新。
據上論斷，應依刑事訴訟法第273條之1第1項、第299條第1項前
段，刑法第276條第2項、第41條第1項前段、第62條前段、第74
條第1項第1款，刑法施行法第1條之1，判決如主文。
本案經檢察官丙○○到庭執行職務。
中    華    民    國    98    年    8     月    26    日
                    刑事第六庭  法  官  張家瑛
以上正本證明與原本無異。
如不服本判決應於收受本判決後10日內向本院提出上訴書狀，並
應敘述具體理由。如未敘述上訴理由者，應於上訴期間屆滿後20
日內向本院補提理由書狀（均須按他造當事人之人數附繕本）「
切勿逕送上級法院」。
                                書記官  李淑惠
中    華    民    國    98    年    8     月    27    日
附錄本案論罪科刑法條全文：
中華民國刑法第276條：
因過失致人於死者，處二年以下有期徒刑、拘役或二千元以下罰
金。
從事業務之人，因業務上之過失犯前項之罪者，處五年以下有期
徒刑或拘役，得併科三千元以下罰金。


司法院資訊處製作；財團法人民間司法改革基金會備份。
